【裁判字號】    98,交聲,1288
【裁判日期】    980615
【裁判案由】    違反道路交通管理處罰條例聲明異議
【裁判全文】
臺灣桃園地方法院交通事件裁定        98年度交聲字第1288號
原處分機關  交通部公路總局新竹區監理所桃園監理站
異  議  人
即受處分人  甲○○
上列異議人即受處分人因違反道路交通管理處罰條例案件，對交
通部公路總局新竹區監理所桃園監理站民國98年5 月8 日所為之
處分（原處分案號：桃監裁罰字第裁52-D00000000號），聲明異
議，本院裁定如下：
    主  文
異議駁回。
    理  由
一、原處分意旨略以：異議人即受處分人甲○○（下稱異議人）
    於民國97年9 月13日7 時45分許，駕駛車牌號碼KM-4188 號
    自用小客貨車，行經桃園縣龜山鄉○○路、光峰路口時，因
    駕車行經有燈光號誌管制之交岔路口闖紅燈之違規行為，為
    桃園縣政府警察局交通隊警員逕行掣單舉發，嗣異議人未於
    應到案日期即97年12月2 日前繳納罰鍰結案或提出陳述，經
    原處分機關於98年5 月8 日以異議人違反道路交通管理處罰
    條例第53條第1 項之規定，裁處異議人罰鍰新臺幣（以下同
    ）5,400元，並記違規點數3點。
二、異議意旨略以：伊真的不知道有違規，如知道違規就一定會
    繳納，請求撤銷加倍罰款云云。
三、按汽車駕駛人，行經有燈光號誌管制之交岔路口闖紅燈者，
    處1,800 元以上5,400 元以下罰鍰；汽車駕駛人有前條情形
    者，除依原條款處罰鍰外，並予記違規點數3 點，道路交通
    管理處罰條例第53條第1 項、第63條第1 項第3 款定有明文
    。次按違反道路交通管理事件統一裁罰基準及處理細則第5
    條規定，處理違反道路交通管理事件，有關文書送達之程序
    ，依行政程序法之規定而送達，於應受送達人之住居所、事
    務所或營業所為之；於應送達處所不獲會晤應受送達人時，
    得將文書付與有辨別事理能力之同居人、受僱人或應送達處
    所之接收郵件人員。送達，不能依前2 條規定為之者，得將
    文書寄存送達地之地方自治或警察機關，並作送達通知書兩
    份，1 份黏貼於應受送達人住居所、事務所、營業所或其就
    業處所門首，另1 份交由鄰居轉交或置於該送達處所信箱或
    其他適當位置，以為送達；前項情形，由郵政機關為送達者
    ，得將文書寄存於送達地之郵政機關，行政程序法第72條第
    1 項、第73條第1 項及第74條第1 項、第2 項亦分別定有明
    文。
四、經查，異議人駕駛前開自用小客貨車，於97年9 月13日7 時
    45分許，行經龜山鄉○○路、光峰路口時，因駕車行經有燈
    光號誌管制之交岔路口闖紅燈之違規事實，有採證照片2 紙
    在卷可稽（見本院卷第8-9 頁），復為異議人所不爭執，已
    堪認定。異議人固以前開情詞置辯，然本件原舉發單位即桃
    園縣政府警察局交通隊將舉發通知單送交郵政機關以掛號郵
    寄方式，投遞至異議人之住所地即桃園縣八德市○○街20號
    為送達時，因在送達處所未獲會晤應受送達人即異議人本人
    ，亦無受領文書之同居人、受僱人，或接收郵件人員，遂於
    97年11月3 日將舉發通知單寄存於八德2 支郵局，並作送達
    通知書2 份，1 份黏貼於異議人住所門首，另1 份置於送達
    處所信箱或適當位置，以為送達，此有個人基本資料查詢結
    果1 份、桃園縣政府警察局交通隊送達證書影本1 紙在卷足
    憑（見本院卷第6 、16頁），是原舉發機關既係依上開法定
    程序送達，自已發生合法送達之效力，不因異議人實際上有
    無收受而有所異，故異議人執此為辯，尚非有據。
四、綜上所述，本件異議人確有在上揭時、地，駕駛汽車行經有
    燈光號誌管制之交岔路口闖紅燈之違規行為，且前開舉發通
    知單業已合法送達，異議人未於應到案日期前繳納罰鍰或提
    出陳述或到案聽候裁決，原處分機關依道路交通管理處罰條
    例第53條第1 項、第63條第1 項第3 款及違反道路交通管理
    事件統一裁罰基準表之規定，裁處異議人罰鍰5,400 元，並
    記違規點數3 點，核無違誤，故本件異議人之異議為無理由
    ，應予駁回。
據上論斷，應依道路交通案件處理辦法87條第2 項，道路交通案
件處理辦法第19條，裁定如主文。
中    華    民    國    98    年    6     月    15    日
                          交通法庭  法  官  許雅婷
以上正本證明與原本無異。
如不服本裁定，應於裁定送達後5 日內向本院提出抗告狀。
                                    書記官  吳玉蘭
中    華    民    國    98    年    6     月    16    日


司法院資訊處製作；財團法人民間司法改革基金會備份。
